【裁判字號】    97,訴,307
【裁判日期】    970331
【裁判案由】    毒品危害防制條例
【裁判全文】
臺灣板橋地方法院刑事判決               97年度訴字第307號
公  訴  人  臺灣板橋地方法院檢察署檢察官
被      告  甲○○
上列被告因毒品危害防制條例案件，經檢察官提起公訴（96年度
毒偵字第7907號），被告於本院準備程序進行中就被訴事實為有
罪之陳述，並聽取當事人之意見後，經本院合議庭裁定由受命法
官獨任進行簡式審判程序，並判決如下：
    主  文
甲○○施用第一級毒品，累犯，處有期徒刑拾月，扣案第一級毒
品海洛因壹小包（驗餘毛重零點參貳伍公克）沒收銷燬；又施用
第二級毒品，累犯，處有期徒刑陸月。應執行有期徒刑壹年貳月
，扣案第一級毒品海洛因壹小包（驗餘毛重零點參貳伍公克）沒
收銷燬。
    事  實
一、甲○○前於民國89年間因施用毒品案件，經本院以89年度毒
    聲字第6833號裁定送觀察勒戒後，認有繼續施用毒品之傾向
    ，再經本院以89年度毒聲字第7046號裁定令入戒治處所施以
    強制戒治，嗣因執行成效良好，於90年5 月21日停止戒治處
    分出監並付保護管束，再於90年12月13日保護管束期滿，由
    臺灣板橋地方法院檢察署檢察官以91年度戒毒偵字第38號不
    起訴處分確定。甲○○另因施用第一級、第二級毒品案件，
    經本院以93年度訴字第1055號判處有期徒刑10月、6 月，復
    經臺灣高等法院以93年度上訴字第2859號撤銷改判為有期徒
    刑9 月、5 月確定；復因持有第一級毒品案件，經本院以94
    年度易字第1033號判處有期徒刑1 年確定；再因施用第一級
    、第二級毒品案件，經本院以94年度訴字第711 號判處有期
    徒刑10月、8 月確定，上揭5 罪，並經本院以95年度聲字第
    2654號裁定定應執行刑為有期徒刑3 年3 月確定。甲○○於
    94 年2月15日入監執行，原縮刑期滿日期為97年4 月2 日，
    然因符合中華民國96年罪犯減刑條例之減刑條件，上揭各罪
    遂經本院以96年度聲減字第1031號裁定各減其宣告刑二分之
    一，並定應執行刑為有期徒刑1 年7 月確定，甫於96年7 月
    16 日 執行完畢出監（於本件犯罪已構成累犯）。
二、詎甲○○仍不知悔改，未能戒除毒癮，復基於施用第一、二
    級毒品之犯意，先於96年10月4日20時許，在其位於臺北縣
    土城市○○路○段24巷13號6樓住處，以將甲基安非他命置於
    吸食器內，再予點火燒烤吸食煙氣之方式，施用第二級毒品
    甲基安非他命1次（吸食器業已丟棄）；又於同日22時許，
    在同上地點將第一級毒品海洛因摻入香煙後點燃吸食之方式
    ，施用第一級毒品海洛因1 次。嗣為警於96年10月5 日0 時
    25 分 許，在上址查獲甲○○，並扣得第一級毒品海洛因1
    小包（毛重0.35公克，因鑑驗使用0.025 公克，驗餘毛重0.
    325 公克），另採集其尿液檢體送驗結果，呈鴉片類、甲基
    安非他命類陽性反應，而查悉上情。
三、案經臺北縣政府警察局海山分局報請臺灣板橋地方法院檢察
    署檢察官偵查起訴。
    理  由
一、上開事實，業據被告甲○○於本院準備程序及審理時供承不
    諱；又被告於如事實欄第二段所述時地經警查獲後採尿檢驗
    結果，所採尿液含有鴉片類嗎啡、安非他命類甲基安非他命
    陽性反應一節，此有臺北縣政府警察局海山分局毒品危害防
    制條例案件被移送者姓名代碼對照表、台灣檢驗科技股份有
    限公司濫用藥物尿液檢驗報告各1 紙在卷足憑（偵查卷第第
    19頁、35頁、37頁）；此外自被告身上查獲之白色粉末1 小
    包經送檢驗結果，確為第一級毒品海洛因，毛重0.35公克，
    因鑑驗使用0.025 公克，驗餘重0.325 公克等情，此有扣押
    物品目錄表、毒品初步檢驗報告及台灣檢驗科技股份有限公
    司濫用藥物檢驗報告各1 紙在卷可稽（偵查卷第14頁、20頁
    、第34頁、38頁）。綜上調查，本件事證明確，被告犯行應
    堪認定。
二、核被告甲○○所為，係犯毒品危害防制條例第10條第1 項、
    第2 項之施用第一級、第二級毒品罪；被告持有海洛因、甲
    基安非他命犯行，各為施用之高度行為所吸收，均不另論罪
    。查被告有如事實欄第一段所載犯罪科刑執行情形，有臺灣
    高等法院被告前案紀錄表1 紙在卷足憑，其於受有期徒刑執
    行完畢後，5 年內故意再犯本件有期徒刑以上之罪，應分別
    依刑法第47條第1 項規定各論以累犯，並各加重其刑。被告
    其所犯上開二罪，行為互殊，犯意個別，應依數罪併合處罰
    。爰審酌被告曾已多次因施用毒品案件受刑事處罰，詎其仍
    未戒斷其施用毒品之惡習，竟再犯本件施用毒品上開二罪犯
    行，顯見其不思悔改，兼衡其犯後業已坦承犯行，施用毒品
    次數各1 次，與被告犯後態度尚稱良好等一切情狀，分別量
    處如主文所示之刑，並定其應執行之刑，以示懲儆。
三、扣案之第一級毒品海洛因1 小包（驗餘毛重0.325 公克），
    應依毒品危害防制條例第18條第1 項前段規定宣告沒收銷燬
    。
據上論斷，應依刑事訴訟法第299條第1項前段、第273條之1第1
項、毒品危害防制條第10條第1項、第2項、第18條第1項前段，
刑法第11條前段、第47條第1項、第51條第5款，判決如主文。
本案經檢察官連思藩到庭執行職務。
中    華    民    國    97    年    3     月    31    日
                    刑事第二庭  法  官 陳坤地
上列正本證明與原本無異。
如不服本判決，應於送達後十日內敘明上訴理由，向本院提出上
訴狀。
                                書記官 林壯隆
中    華    民    國    97    年    4     月    7     日
附錄本案論罪科刑法條全文：
毒品危害防制條例第10條
施用第一級毒品者，處 6 月以上 5 年以下有期徒刑。
施用第二級毒品者，處 3 年以下有期徒刑。


司法院資訊處製作；財團法人民間司法改革基金會備份。
